臺灣高等法院臺中分院刑事判決　　　　96年度上易字第1996號
上　訴　人　臺灣彰化地方法院檢察署檢察官
上　訴　人
即　被　告　丙○○
上列上訴人因被告竊盜案件，不服臺灣彰化地方法院96年度易字
第1262號中華民國96年9月29日第一審判決(起訴案號：臺灣彰化
地方法院檢察署96年度偵字第6306號），提起上訴，本院判決如
下：
    主  文
原判決撤銷。
丙○○犯如附表所示之罪，累犯，處如附表所示之刑。應執行有
期徒刑玖月。扣案之扳手貳支均沒收。
    犯罪事實
一、丙○○於民國 93年8月19日，曾因竊盜案件，經本院以93年
    度上易字第818號判處有期徒刑8月確定，於 94年7月18日執
    行完畢。詎其仍不知悔改，復各基於意圖為自己不法所有之
    犯意，分別為下列竊盜行為：
  (一)於96年7月3日凌晨1時許，駕駛車牌號碼8480-LG號自用小貨
    車，在彰化縣埤頭鄉○○村○○路大湖厝二橋東邊 5公尺處
    ，持其所有客觀上足以對人之身體、生命、安全構成威脅而
    可供兇器使用之扳手2支 ，以扳手鬆開螺絲之方式，拆卸竊
    取彰化縣政府所有 ，設置於該處之鋁合金警告標示牌1塊，
    得手後隨即置於上開自用小貨車上。
  (二)於96年7月3日凌晨1時5分許，駕駛上開自用小貨車，在彰化
    縣埤頭鄉○○村○○路大湖厝二橋西邊20公尺處，持其所有
    可供兇器使用之上開扳手 2支，以扳手鬆開螺絲之方式，拆
    卸竊取彰化縣政府所有，設置於該處之鋁合金警告標示牌 1
    塊，得手後隨即置於上開自用小貨車上。
  (三)於 96年7月3日凌晨1時15分許，駕駛上開自用小貨車，在彰
    化縣竹塘鄉○○村○○○路崙仔橋西邊20公尺處，持其所有
    可供兇器使用之上開扳手 2支，以扳手鬆開螺絲之方式，拆
    卸竊取彰化縣政府所有，設置於該處之鋁合金警告標示牌 1
    塊，得手後隨即置於上開自用小貨車上。
  (四)於 96年7月3日凌晨1時30分許，駕駛上開自用小貨車，在彰
    化縣大城鄉○○村○○路魚寮橋西邊10公尺處，持其所有可
    供兇器使用之上開扳手 2支，以扳手鬆開螺絲之方式，拆卸
    竊取彰化縣政府所有，設置於該處之鋁合金警告標示牌 1塊
    ，得手後隨即置於上開自用小貨車上。
  (五)嗣於同日凌晨 1時40分許，為警在同縣大城鄉○○村○○路
    魚寮橋查獲，並扣得其所有供本案竊盜使用之上開扳手 2支
    。
二、案經彰化縣警察局芳苑分局報請臺灣彰化地方法院檢察署檢
    察官偵查起訴。
    理  由
一、訊據被告丙○○除辯稱：扣案之扳手係修車之工具，而非兇
    器云云外，對其於上開時、地，持其所有之扳手竊取彰化縣
    政府所有之鋁合金警告標示牌共4塊之事實，均坦承不諱(見
    本院卷第22、23頁），核與證人即彰化縣政府人員乙○○於
    警詢證述失竊鋁合金警告標示牌之情節相符（見警卷第8、9
    頁），並有贓物認領保管單、現場測繪圖、現場蒐證照片附
    卷（見警卷第19、21至29頁)，及被告所有用以竊盜之扳手2
    支扣案可證，被告持其所有之扳手行竊之事實應堪認定。
二、按刑法第 321條第1項第3款之攜帶兇器竊盜罪，係以行為人
    攜帶兇器竊盜為其加重條件，此所謂兇器，其種類並無限制
    ，凡客觀上足對人之生命、身體、安全構成威脅，具有危險
    性之兇器均屬之，且祇須行竊時攜帶此種具有危險性之兇器
    為已足，並不以攜帶之初有行兇之意圖為必要，最高法院79
    年臺上字第5253號判例意旨可資參照。查，本件扣案之扳手
    係金屬材質，質地堅硬，長約21公分，業經本院當庭勘驗屬
    實（見本院卷第23頁），若持之敲擊人體，客觀上顯足以對
    人之身體、生命、安全造成傷害，而具有危險性，應屬刑法
    第 321條第1項第3款所稱之兇器無疑，被告辯稱該扳手並非
    兇器，自不足採信。核被告於犯罪事實欄 4次所為，均係犯
    刑法第321條第1項第3款之攜帶兇器竊盜罪。被告上開4次犯
    行，其犯罪時間分別為96年7月3日凌晨1時許、同日凌晨1時
    5分、同日凌晨 1時15分許、同日凌晨1時30分許，時間已有
    所區隔，且犯罪之地點分別在彰化縣埤頭鄉○○村○○路大
    湖厝二橋東邊 5公尺、該橋西邊20公尺處，及同縣竹塘鄉○
    ○村○○○路崙仔橋西邊20公尺處、同縣大城鄉上山村鄉○
    ○村○○○路崙仔橋西邊10公尺處，地點亦不同，足見被告
    所犯上開 4次之竊盜行為，應係各別起意，應予分論併罰。
    被告於 93年8月19日，曾因竊盜案件，經本院以93年度上易
    字第818號判處有期徒刑8月確定，於 94年7月18日執行完畢
    ，有臺灣高等法院被告前案紀錄表在卷可按，其於受有期徒
    刑執行完畢後，5年以內故意再犯上開4件有期徒刑以上刑之
    罪，應各依刑法第 47條第1項規定，論以累犯，並加重其刑
    。
三、原審以被告罪證明確，予以論罪科刑，固非無見，惟原審認
    被告上開 4次所為之竊盜行為，時間及地點均甚為密接，又
    係侵害同一法益，僅應論以接續犯之一罪，即有未洽（詳如
    上述）。被告上訴意旨猶執前詞，指摘原判決不當，為無理
    由。至檢察官上訴意旨略以：被告上開所犯之 4次竊盜行為
    ，應係各別起意，原審認接續犯一罪，顯有未當等語，指摘
    原判決不當，則有理由，自應由本院將原判決撤銷改判。爰
    審酌被告不思以合法途徑獲取財物，竟因貪圖小利，率爾侵
    犯他人財產法益，再衡以被告犯罪動機、目的、手段、所竊
    財物價值，犯後坦承犯行等一切情狀，各量處如主文所示之
    刑，並定其應執行刑。扣案之扳手 2支，係被告所有供本案
    犯罪使用之物，業據被告供承在卷，應依刑法第 38條第1項
    第2款之規定宣告沒收（本案被告犯罪時間係在96年4月24日
    以後，並不符合中華民國96年罪犯減刑條例所定之減刑要件
    ，自無從依該條例規定予以減刑，附此敘明）。
據上論結，應依刑事訴訟法第369條第1項前段、第364條、第299
條第1項前段 ，刑法第321條第1項第3款、第47條第1項、第51條
第5款、第38條第1項第2款，判決如主文。
本案經檢察官甲○○到庭執行職務。
中　　華　　民　　國　　96　　年　　11　　月　　30　　日
            刑事第十庭    審判長法　官　林　照　明
                                法　官　林　欽　章
                                法　官　蔡  名  曜
上列正本證明與原本無異。
不得上訴。
                                書記官　劉　恒  宏
中　　華　　民　　國　　96　　年　　12　　月　　 3　　日
附錄本判決論罪科刑法條：
刑法第321條第1項第3款
犯竊盜罪而有左列情形之一者，處6月以上5年以下有期徒刑：
三  攜帶兇器而犯之者。
附表：
一、犯罪事實欄一之(一)部分：
    丙○○攜帶兇器竊盜，累犯，處有期徒刑柒月，扣案之扳手
    貳支收。
二、犯罪事實欄一之(二)部分：
    丙○○攜帶兇器竊盜，累犯，處有期徒刑柒月，扣案之扳手
    貳支收。
三、犯罪事實欄一之(三)部分：
    丙○○攜帶兇器竊盜，累犯，處有期徒刑柒月，扣案之扳手
    貳支收。
四、犯罪事實欄一之(四)部分：
    丙○○攜帶兇器竊盜，累犯，處有期徒刑柒月，扣案之扳手
    貳支收。
